# 计提减值后的资产净值能否低于原值计算出来的残值？

提问人：bibu 救护车 时间：2015-06-17 18:30:50
请教各位老师，请问如果我司有资产原值 1000 万，设定资产残值率5%，即资产残值 50 万，目前累计折旧 400 万，现在我司将按资产净值（1000-400=600万）的95%计提减值准备，即600*95%=570万，那么减值后资产净值为1000-400-570=30万元。问题是这种情况，减值后的净值比预定的残值要低，这样操作是否存在什么风险呢？有相关条文政策支持吗？谢谢！

回答人：chenyiwei
减值准备属于会计估计，在很大程度上取决于职业判断，准则不会做出定量的规定。关键问题是你对可收回金额的测算是否符合准则规定，例如在目前状态下，该资产的出售价格和预计未来现金流量现值两者中的较高者确实只有 30 万？

提问人：bibu 救护车 时间：2015-06-17 18:47:43
1.被陈版这样一提醒我就想起：资产减值准备在实际发生前怎么提都不能税前列支的，我想国家可能就出于这个考虑也没必要专门出具相关的规定了吧！ 2.公司对该批资产预计使用价值是 0 的。（当然设备本身当废铁卖还是能卖钱的），请问这种情况我司这样的处理合理吗？

回答人：chenyiwei
管理层是作出会计估计的第一责任人，所以是否合适最终取决于管理层和审计师的判断。就你所说的情况，可能是合理的。